【裁判字號】    94,簡上,32
【裁判日期】    950316
【裁判案由】    竊盜
【裁判全文】
臺灣苗栗地方法院刑事判決              94年度簡上字第32號
上  訴  人
即  公訴人  臺灣苗栗地方法院檢察署檢察官
被      告  丁○○
                    國民身分證.
                    號
                    （現羈押於臺灣苗栗看守所）
上列上訴人因竊盜案件，不服本院苗栗簡易庭於民國94年3 月22
日所為之94年度苗簡字第131 號第一審判決（聲請簡易判決處刑
案號：93年度偵字第3763號），提起上訴暨移送併辦（臺灣新竹
地方法院檢察署93年度偵字第4956號、94年度偵字第2669號、臺
灣高雄地方法院檢察署94年度速偵字第688 號、第823 號、94年
度偵字第8224號、第9179號），本院管轄之第二審合議庭，逕依
通常程序審理，為第一審判決如下：
    主      文
原判決撤銷。
丁○○連續犯攜帶兇器竊盜罪，處有期徒刑拾月。
    事      實
一、丁○○未有犯罪前科，意圖為自己不法之所有，基於概括犯
    意，自民國93年6 月25日淩晨12時至1 時許起至94年4 月7
    日淩晨1 時30分許止，先後於如附表編號1 至4 所示之時間
    、地點，以徒手、持鑰匙或客觀上足致他人生命、身體、安
    全發生危害之螺絲起子等行竊方法，分別竊取如林志昱、乙
    ○○、謝詳銘、丙○○、甲○○乙○○等人所有如附表編號
    1 至4 所示之財物。嗣經警先後查獲，始查悉上情。
二、案經苗栗縣警察局竹南分局報請台灣苗栗地方法院檢察署檢
    察官聲請簡易判決處刑暨新竹市警察局第三分局報請台灣新
    竹地方法院檢察署檢察官、高雄市政府警察局苓雅分局移送
    台灣高雄地方地方法院檢察署檢察官移送併案審理。
    理      由
一、上揭事實，業據被告於警詢時、偵查中及本院審理中坦承不
    諱，核與被害人林志昱、乙○○、謝詳銘、丙○○、甲○○
    於警訊中指述失竊情節相符，且有贓物認領保管單6 紙、當
    票2 紙附卷可稽，被告上揭自白部分確與事實相符。從而，
    本件事證明確，被告上揭竊盜犯行，均堪認定，應予依法論
    科。
二、查螺絲起子客觀上足致他人生命、身體、安全發生危害，是
    攜帶螺絲起子行竊自係犯刑法第321 條第1 項第3 款之攜帶
    兇器竊盜罪；核被告丁○○就附表編號1 所示之行為，係犯
    刑法第321 條第1 項第3 款之攜帶兇器竊盜罪，就附表編號
    2 、3 、4(1)所示之行為，係犯刑法第320 條第1 項之普通
    竊盜罪、就附表編號 (2)所示之行為，係犯刑法第320 條第
    1 項、第3 項之普通竊盜未遂罪。又公訴人聲請簡易判決處
    刑意旨雖未敘及被告於如附表編號1 、3 、4 所示之時間、
    地點竊盜犯行（臺灣新竹地方法院檢察署93年度偵字第49
    56號、94年度偵字第26 69 號、臺灣高雄地方法院檢察署94
    年度速偵字第688 號、第823 號、94年度偵字第8224號、第
    9179號），惟被告此部分犯行與檢察官起訴部分，具有連續
    犯之裁判上一罪之關係，屬同一事實，而為起訴效力所及，
    本院自應併予審理判決，附此敘明。被告先後多次竊盜犯行
    ，時間緊接，係觸犯基本構成要件相同罪名，顯係基於概括
    犯意反覆為之，應依連續犯之規定，論以較重刑法第321 條
    第1 項第3 款之攜帶兇器竊盜罪一罪，並依法加重其刑。原
    審判決以被告連續竊盜，處有期徒刑3 月，如易科罰金以30
    0 元折算1 日，固非無見，惟原判決既漏未審理上開移送併
    辦部分，尚有未洽，上訴人上訴意旨據以指摘原判決不當，
    為有理由，自應由本院合議庭撤銷改判。其認案件有刑事訴
    訟法第452 條之情形者，應撤銷原判決，逕依通常程序為第
    一審判決（法院辦理刑事訴訟簡易程序案件應行注意事項第
    14條中段、後段參照）。則依前所述，本件改依通常程序為
    第一審判決。爰審酌被告未有犯罪前科，有台灣高等法院被
    告前案紀錄表1 紙附卷可稽，顯見其素行尚稱良好，行竊次
    數、犯後坦承犯行，知所悔悟及犯後態度良好等一切情狀，
    量處如主文所示之刑，以示懲儆。至附表編號1 所示螺絲起
    子2 支及編號2 所示之萬用鑰匙2 支，均係被告所有供行竊
    用之工具，固據被告供明在卷，惟並未扣案，為免將來執行
    沒收之困難，爰不予宣告沒收，併此敘明。
據上論斷，應依刑事訴訟法第455 之1 第1 項、第3 項、第452
條、第369 條第1 項前段、第364 條、第299 條第1 項前段，
刑法第321 條第1 項第3 款、第56條，判決如主文。
本案經檢察官黃唆鳴到庭執行職務。
中    華    民    國    95    年    3    月     16    日
                刑事第二庭  審判長法  官  吳  炳  桂
                                  法  官  楊  台  清
                                  法  官  顧  正  德
以上正本證明與原本無異。
如不服本判決，應於判決送達後10日內向本院提出上訴狀（應抄
附繕本），上訴於臺灣高等法院臺中分院。告訴人或被害人如對
於本判決不服者，應具備理由請求檢察官上訴，其上訴期間之計
算係以檢察官收受判決正本之日期為準。
                                  書記官  蘇  文  熙
中    華    民    國    95    年    3     月    20    日
附錄本判決論罪科刑法條全文：
刑法第321第1項第3款：
犯竊盜罪而有左列情形之一者，處6 月以上5 年以下有期徒刑：
三  攜帶兇器而犯之者。


司法院資訊處製作；財團法人民間司法改革基金會備份。
